【裁判字號】    90,簡上,139
【裁判日期】    900913
【裁判案由】    恐嚇
【裁判全文】
臺灣臺北地方法院刑事判決                          九十年度簡上字第一三九號
    上  訴  人  己○○
    即  被  告
右上訴人因恐嚇案件，不服本院九十年簡字第一八七號，中華民國九十年一月十六日
第一審簡易判決（起訴案號：台灣台北地方法院檢察署八十九年度偵字第二三五三八
號）提起上訴，本院管轄第二審合議庭判決如左：
    主  文
上訴駁回。
    事  實
一、己○○於民國八十年間因違反懲治盜匪條例案件，經本院於八十一年一月二十七
    日以八十年訴字第二六六四號判處有期徒刑七年，上訴後，經台灣高等法院撤銷
    改判為有期徒刑七年，再上訴，經最高法院於八十一年十月八日判決上訴駁回確
    定，於八十四年四月二十九日假釋出獄，八十八年十月二十九日假釋期滿未經撤
    銷假釋而以執行完畢論，猶不知悔改，因位於台北市○○○路○段臨五十之一號
    之圓山義警、民防協勤中心，於八十九年六月三十日，各劃分一半，一半歸圓山
    義警民防使用，另一半歸晴光里地區資源回收站使用，而己○○受台北市中山區
    晴光里里長甲○○（另為不起訴處分）所邀做晴光里資源回收站之環保義工，於
    八十九年七月二十日下午五時許，因辦理資源回收事務佔地問題，與正在上開處
    所開會之台北市政府警察局中山分局圓山派出所義警分隊長丁○○起爭執，而心
    有不甘，一時氣憤竟俟甲○○到場與丁○○發生爭執時，竟基於恐嚇之犯意，以
    將來加害生命、身體之事向丁○○恐嚇稱：「要用麻袋蓋住你的頭部，讓你被打
    死都不知是何人所為」等語，致丁○○聽聞後心生畏懼，致生危害於其本人安全
    。
二、案經台灣台北地方法院檢察署檢察官自動偵查起訴。
    理  由
一、訊據被告己○○除坦承對於前揭時地因資源回收事務佔地問題而與丁○○起糾紛
    之事實外，惟矢口否認有何前開恐嚇犯行，辯稱：伊當天因發生爭吵，其間因氣
    憤無意間有不當之言語，而伊僅是說你這種德性，假如碰到比較兇的人，就會別
    人蓋布袋等語，伊並無恐嚇被害人之言語云云。然經查對於被告己○○向丁○○
    恐嚇稱：「要用麻袋蓋住你的頭部，讓你被打死都不知是何人所為」等語之事實
    ，業據被害人丁○○於警訊、偵查以及本院調查時證述綦詳，核與在場目擊證人
    乙○○於證述：「不是甲○○，是另一個人恐嚇丁○○，他說他太囂張，若被蓋
    麻布袋，怎麼死都不知道。」「他（指被告）說你（指丁○○）這樣被蓋布袋都
    不知。」等語（參八十九年度偵字第一七三九三號偵查卷第一九頁、第二七頁，
    本院九十年七月四日訊問筆錄），證人丙○○結證：「（問：當天己○○有無恐
    嚇丁○○？）有，他說要蓋他布袋打他，誰打他都不知。」等語爰相符合（參八
    十九年度偵字第一七三九三號偵查卷第三三頁，本院九十年七月四日訊問筆錄）
    。是被告前揭所辯並無恐嚇之言語，無非係事後卸責之詞，不足採信，而被告傳
    訊之證人甲○○證稱：「那時候我非常生氣，所以我沒注意到他有無說這些話」
    等語（參本院九十年七月四日訊問筆錄），並無法明確證明被告是否有為前開恐
    嚇之言語，而證人戊○○即被告己○○之弟弟雖證稱伊並無聽到前開言語，然顯
    係袒護被告之詞，故本件事證已臻明確，被告犯行堪以認定，應予依法論科。
二、核被告己○○所為，係犯刑法第三百零五條之恐嚇危害安全罪。又被告於八十年
    間因違反懲治盜匪條例案件，經本院於八十一年一月二十七日以八十年訴字第二
    六六四號判處有期徒刑七年，上訴後，經台灣高等法院撤銷改判為有期徒刑七年
    ，再上訴，經最高法院於八十一年十月八日判決上訴駁回確定，於八十四年四月
    二十九日假釋出獄，八十八年十月二十九日假釋期滿未經撤銷假釋而以執行完畢
    論，此有台灣高等法院檢察署刑事案件紀錄簡覆表在卷可按，於五年以內再犯本
    件最重本刑為有期徒刑以上之罪，為累犯，應依刑法第四十七條之規定加重其刑
    。原審認被告罪證明確，援引刑法第三百零五條，第四十七條、第四十一條第一
    項前段（原審未及比較適用後之新法，應予更正），罰金罰鍰提高標準條例第一
    條前段、第二條之規定，處被告有期徒刑四月，並諭知易科罰金之折算標準。認
    事用法並無不合，量刑亦屬妥適，被告上訴意旨仍執前詞，指摘原判決不當，非
    有理由，應予駁回。
據上論斷，應依刑事訴訟法第四百五十五條之一第一項、第三項、第三百六十八條，
判決如主文。
本案經檢察官田炳麟到庭執行職務
中     華      民      國       九十       年   九  月     十三         日
                                      臺灣臺北地方法院刑事第三庭
                                          審判長  法  官  徐世禎
                                                  法  官  郭惠玲
                                                  法  官  陳德民
右正本證明與原本無異
本件不得上訴
                                                  書記官  楊  秋  鈴
中     華      民      國       九十       年   九  月     十三         日
附錄本案論罪科刑法條全文：
刑法第三百零五條
以加害生命、身體、自由、名譽、財產之事恐嚇他人，致生危害於安全者，處二年以
下有期徒刑、拘役或三百元以下罰金。


司法院資訊處製作；財團法人民間司法改革基金會備份。
